# 研发支出资本化的处理

提问人：我 爱 蜂蜜加糖 时间：2021-03-15 13:33:05
请教陈老师，甲乙双方通过合作的方式开发协议产品，在乙方生产线开展生产放大和注册研究，甲方向乙方以技术服务费的形式支付全部协议产品获得批准上市前的费用。协议产品批准上市后，乙方接受甲方委托按照批准的生产工艺以及质量标准完成甲方协议产品，甲方支付乙方生产加工费。
甲方负责协议产品的研究开发，作为技术所有人，乙方作为药品批件的持有人，甲方为独家销售代理权。
请教陈老师，甲方支付乙方的协议产品批准上市之前的技术服务费是否可以资本化，如果可以，是全部可以资本化，还是需要遵循区分研究阶段和开发阶段进行资本化。

回答人：chenyiwei
要区分这实质上是外购技术还是研发环节外包（根据相关风险和收益的分担情况）。可参考《中审众环研究 2020 》之“问题1-2-5（关于委托开发的技术能否资本化的问题）”。